# 出售权益法核算投资，过渡期利润问题

提问人：lhh891228 时间：2021-07-02 23:33:07
你好，陈老师，A公司持有B公司26%股权，初始投成本 1000 玩，持有期间权益法核算 500 万，以 2020 年 3 月 31 日为基准日进行评估、审计， 2020年 12 月 21 日完成股权转让，转让价格为 2000 万元，股权转让协议规定过渡期利润若盈利为原股东所有，亏损由目标公司承担， 201 年 4 月至 12 月实现净利润 200 万元，A公司已根据转让价格与 3 月 31 日的长投账面价值确认 448 万元（2000-1000-500-52），并按 1000 万元计提企业所得税（2000-1000 ）， 21 年B公司作出分红决议，过渡期 200 万元（分红决议于 21 年做出尚未颁发）是否应在 20 年度确认应收股利 、投资收益 52 万元（200*26%），投资收益是否属于分红不缴纳企业所得税。企业 20 年度确认投资收益 448 万元是否正确，

回答人：chenyiwei
截至转让日（2020.12.21），长期股权投资权益法下的账面价值应为1000+500+52=1552万元。
虽然协议已经约定“过渡期利润若盈利为原股东所有，亏损由目标公司承担”，但这部分过渡期损益归属的相关约定如何进行会计处理，还是应取决于该约定如何具体落实。从主帖情况看， 2020 年内对于过渡期损益如何归原股东的问题并未明确约定，故 2020 年度确认2000-1552=448万元的处置损益是合理的。到 2021 年作出分配决议后，再根据分配决议确认应收股利和投资收益。